【裁判字號】    98,聲減,37
【裁判日期】    980731
【裁判案由】    聲請減刑及定應執行刑
【裁判全文】
臺灣新竹地方法院刑事裁定             98年度聲減字第37號
聲  請  人  臺灣新竹地方法院檢察署檢察官
受  刑  人  甲○○
上列受刑人因違背安全駕駛致交通危險案件，已經判決罪刑確定
，聲請人聲請減刑及定其應執行之刑（98年度聲減字第35號），
本院裁定如下：
    主  文
甲○○所犯如附表編號二所示之罪，減為罰金新臺幣萬伍仟元
，如易服勞役，以新臺幣壹仟元折算壹日；與附表編號一所示不
應減刑之罪所處之刑，應執行罰金新臺幣玖萬元，如易服勞役，
以新臺幣壹仟元折算壹日。
   理  由
一、聲請意旨略以：上列受刑人前犯如附表所列之罪，均經法院
    判決論處罪行確定在案。經查其所犯如附表編號2 號之罪，
    犯罪時間係在中華民國96年4 月24日以前，且核與中華民國
    九十六年罪犯減刑條例第2 條第1 項第3 款規定相符，應予
    減刑，而其另犯違背安全駕駛致交通危險罪（即如附表編號
    1 號部分），犯罪時間係於96年4 月24日以後即97年5 月22
    日（聲請書誤載係依同條例第3 條規定），不予減刑，惟仍
    應定其應執行之刑。爰依同條例第8 條第1 項、第11條規定
    ，聲請裁定等語。
二、按犯罪在中華民國96年4 月24日以前者，除中華民國九十六
    年罪犯減刑條例另有規定外，依下列規定減刑：……有期徒
    刑、拘役或罰金，減其刑期或金額2 分之1 ；依該條例應減
    刑之罪，已經判決確定尚未執行或執行未完畢者，由檢察官
    或應減刑之人聲請最後審理事實之法院裁定之；又裁判確定
    前犯數罪，有應減刑與不應減刑者，依前開規定減刑後，與
    不應減刑之罪之宣告刑，適用刑法第51條定其應執行之刑，
    中華民國96年罪犯減刑條例第2 條第1 項第3 款、第8 條第
    1 項、第11條分別定有明文。又按數罪併罰案件之執行完畢
    ，係指數罪定應執行之刑後，已將該應執行之刑執行完畢而
    言，若僅數罪中之一罪所宣告之刑執行完畢，而數罪合併所
    定應執行之刑尚未執行完畢，即應認為未全部執行完畢（最
    高法院78年度第2 次刑事庭會議、臺灣高等法院第3 次刑事
    庭庭長會議討論中華民國96年罪犯減刑條例法律問題(三)決議
    二結論可資參照）。再按刑法第2 條第1 項規定：「行為後
    法律有變更者，適用行為時之法律。但行為後之法律有利於
    行為人者，適用最有利於行為人之法律」。又受刑人甲○○
    行為後，刑法第51條第7 款之規定並未修正，法律既無變更
    ，核無刑法第2 條之適用，應依一般法律適用原則，適用裁
    判時即修正後刑法第51條第7 款規定（最高法院95年度第21
    次刑事庭會議決議參照）。
三、經查：
（一）本件受刑人甲○○前於95年5 月18日因犯刑法第185 條之
      3 之違背安全駕駛致交通危險罪，經新竹地方法院檢察署
      檢察官以95年度速偵字第974 號為緩起訴處分，緩起訴期
      間3 年，嗣因受刑人於緩起訴期間內，因故意更犯違背安
      全駕駛致交通危險案件經該署檢察官提起公訴，而經檢察
      官以97年度撤緩字第179 號撤銷上開緩起訴處分，並以97
      年度撤緩偵字第194 號另行偵查起訴，經本院以98年度竹
      交簡字第15號判處罰金新臺幣（下同）7 萬元確定等情，
      業據本院核閱臺灣高等法院被告前案紀錄表無誤，並有上
      開刑事判決書各1 份在卷可稽。是以，受刑人所犯上開違
      背安全駕駛致交通危險罪，既經本院判決罰金7 萬元確定
      ，且其犯罪期間為95年5 月18日，係在96年4 月24日以前
      ，核與中華民國九十六年罪犯減刑條例第2 條第1 項第3
      款之規定相符，復無同條例第3 條規定之除外情事存在，
      應依同條例第2 條第1 項第3 款規定減其宣告刑2 分之1
      ，並諭知易服勞役之折算標準。
（二）又受刑人所犯如附表編號1 之罪所科處之刑，依前科紀錄
      所載，已於97年11月18日因罰金分期繳清執行完畢，惟受
      刑人所犯附表編號2 之罪之犯罪日期，既在附表編號1 之
      罪判決確定前所犯，該2 罪本應依數罪併罰規定定其應執
      行之刑，則受刑人所犯如附表編號1 之罪所科處之刑，縱
      已經執行完畢，但就數罪併罰應定其應執行之刑而言，仍
      應認該罪尚未執行完畢，茲檢察官以受刑人所犯附表編號
      2 之罪，其犯罪時間在中華民國96年4 月24日以前，悉合
      於減刑條件，聲請予以減刑，並聲請與附表編號1 所列不
      應減刑之犯罪所處之刑，定其應執行之刑，本院審核認聲
      請為正當，應就附表編號2 之罪予以減刑後，與編號1 所
      列不應減刑之犯罪所處之刑，合併定其應執行刑為如主文
      所示。
（三）又刑法第42條於94年2 月2 日修正，於95年7 月1 日施行
      ，修正前刑法第42條第2 項前段規定：「易服勞役以1 元
      以上3 元以下折算一日」，據廢止前罰金罰鍰提高標準條
      例第2 條前段規定，就其原定數額提高為100 倍折算1 日
      ，則本件被告行為時之易服勞役折算標準，應以銀元300
      元折算1 日，即新臺幣900 元折算1 日；而95年7 月1 日
      施行之刑法第42條第3 項前段規定：「易服勞役以新臺幣
      1 千元、2 千元或3 千元折算1 日」，是以，比較修正前
      後之易服勞役折算標準，以修正後之規定，較有利於被告
      ，則應依刑法第2 條第1 項後段規定，一併適用修正後之
      刑法第42條第3 項前段規定，定其折算標準。
四、爰依中華民國九十六年罪犯減刑條例第2 條第1 項第3 款、
    第8 條第1 項、第9 條、第11條，刑法第2 條第1 項但書、
    第42條第3 項前段、第51條第7 款、第53條，裁定如主文。
中    華    民    國    98    年    7    月     31    日
                  刑事第五庭法  官     林佑珊
以上正本證明與原本無異。
如不服本裁定，應於送達後5 日內向本院提出抗告狀。
中    華    民    國    98    年    7     月    31    日
                            書記官     蕭惠婷


司法院資訊處製作；財團法人民間司法改革基金會備份。
